【裁判字號】    98,訴,676
【裁判日期】    981001
【裁判案由】    違反槍砲彈藥刀械管制條例
【裁判全文】
臺灣桃園地方法院刑事判決               98年度訴字第676號
公  訴  人  臺灣桃園地方法院檢察署檢察官
被      告  甲○○
                    （另案在臺灣桃園監獄執行中）
指定辯護人  本院公設辯護人林銘宏
上列被告因違反槍砲彈藥刀械管制條例案件，經檢察官提起公訴
（97年度偵字第25401 號），本院判決如下︰
    主  文
甲○○未經許可，持有可發射子彈具有殺傷力之改造手槍，累犯
，處有期徒刑年陸月，併科罰金新臺幣伍萬元，罰金如易服勞
役，以新臺幣壹仟元折算壹日。扣案可發射子彈具殺傷力之仿
BERETTA 廠M9型半自動手槍製造之改造手槍壹枝（槍枝管制編號
0000000000）沒收之。
    犯罪事實
一、甲○○前因妨害自由案件，經本院於民國93年5 月6 日以92
    年度訴字第16號判處有期徒刑6 月確定，復因妨害自由案件
    ，經本院於93年2 月16日以92年度溯自第572 號判處有期徒
    刑3 月確定，於同年9 月22日經本院以93年度聲字第2108號
    裁定上開二罪應執行有期徒刑8 月確定，再因違反槍砲彈藥
    刀械管制條例案件，經本院於93年8 月8 日以93年度訴字第
    233 號判處有期徒刑1 年1 月，併科罰金新台幣5 萬元確定
    ，3 罪接續執行，甫於95年1 月13日縮短刑期執行完畢，猶
    不知悔改。明知可發射子彈具有殺傷力之改造手槍及具殺傷
    力之子彈，分別係槍砲彈藥刀械管制條例第4 條第1 項第1
    款、第2 款所列管之槍砲、彈藥，非經中央主管機關許可，
    不得無故持有，竟基於持有可發射子彈具有殺傷力之改造手
    槍及具有殺傷力之子彈之犯意，於民國97年10月中旬間某日
    ，在其位於桃園縣中壢市○○○路148 巷35號2 樓住處，向
    真實姓名、年籍不詳，綽號為「阿明」之男子購買具有殺傷
    力之仿BERETTA 廠M9型半自動手槍製造之改造手槍1 枝（槍
    枝管制編號0000000000號）、具有殺傷力之口徑9mm 制式子
    彈3 顆（全部業經試射）、具有殺傷力之口徑12GAUGE 制式
    散彈5 顆（全部業經試射），並將上開槍、彈藏放於桃園縣
    中壢市○○路○ 段與永聖街口旁空地草叢內而無故持有之。
    嗣於97年1 月25日凌晨0 時15分許，經警搜索甲○○住處搜
    索並逮捕甲○○後，由甲○○帶同警方起出上開槍枝及子彈
    。
二、案經桃園縣政府警察局蘆竹分局報請臺灣桃園地方法院檢察
    署檢察官偵查起訴。
    理  由
壹、證據能力：
一、按被告以外之人於審判外之陳述，雖不符同法第159 條之1
    至之4 之規定，而經當事人於審判程序同意作為證據，法院
    審酌該言詞陳述或書面陳述作成時之情況，認為適當者，亦
    得為證據，刑事訴訟法第159 條之5 第1 項定有明文。
二、查本件被告及檢察官於審判程序中就下述證據資料屬傳聞證
    據，且不符刑事訴訟法第159 條之1 至之4 之規定者，均同
    意作為證據，而本院審酌各該證據資料作成時之一切客觀情
    況，認為適當，故得為證據。
貳、認定犯罪事實之證據及理由：
一、訊據被告甲○○對於上揭犯罪事實迭於偵訊及本院審理中均
    坦承不諱，並有仿BERETTA 廠M9型半自動手槍製造之改造手
    槍1 枝（槍枝管制編號0000000000號）、具有殺傷力之口徑
    9mm 制式子彈3 顆及具有殺傷力之口徑12GAUGE 制式散彈5
    顆扣案可資佐證，及查獲現場照片及槍但照片共16幀附卷可
    佐（參見臺灣桃園地方法院檢察署97年度偵字第25401 號卷
    第58-64 頁）。又上開改造手槍、子彈，經送內政部警政署
    刑事警察局鑑定結果，送鑑之手槍1 支（槍枝管制編號
    0000000000號），認係改造手槍，由仿BERETTA 廠M9型半自
    動手槍製造之槍枝，換裝土造金屬槍管而成，擊發功能正常
    ，可供擊發適用子彈使用，認具殺傷力；送鑑子彈3 顆，認
    均係口徑9 mm制式子彈，3 顆均可擊發，具有殺傷力；另送
    鑑散彈5 顆，認均係口徑12GAUGE 之制式散彈，5 顆均可擊
    發，認均具殺傷力等情，有該局98年1 月15日刑鑑字第
    0970183915號鑑驗書1 份（參見上揭偵卷第82-85 頁）及該
    局98同年8 月10日刑鑑字第0980089519號函（參見本院審理
    卷第14-1頁）在卷可稽，足徵被告上開任意性自白核與事實
    相符，堪以採信。本案事證明確，被告犯行，洵堪認定，應
    依法論科。
二、核被告所為，應係犯槍砲彈藥刀械管制條例第8 條第4 項之
    未經許可持有可發射子彈具殺傷力之改造手槍罪、同條例第
    12條第4 項之未經許可持有子彈罪，被告以一行為，同時未
    經許可持有上開改造手槍、子彈，觸犯上開二罪名，為想像
    競合犯，應依刑法第55條規定從一重之未經許可持有可發射
    子彈具殺傷力之改造手槍罪處斷。被告前因妨害自由案件，
    經本院於民國93年5 月6 日以92年度訴字第16號判處有期徒
    刑6 月確定，復因妨害自由案件，經本院於93年2 月16日以
    92年度溯自第572 號判處有期徒刑3 月確定，於同年9 月22
    日經本院以93年度聲字第2108號裁定上開二罪應執行有期徒
    刑8 月確定，再因違反槍砲彈藥刀械管制條例案件，經本院
    於93年8 月8 日以93年度訴字第233 號判處有期徒刑1 年1
    月，併科罰金新台幣5 萬元確定，3 罪接續執行，甫於95年
    1 月13日縮短刑期執行完畢，此有臺灣高等法院被告前案紀
    錄表1 份附卷可按，其於5 年以內故意再犯本件最重本刑為
    有期徒刑以上之罪，為累犯，應依刑法第47條第1 項之規定
    加重其刑。至被告雖辯稱有自首情事，惟經本案查獲員警廖
    宇鈞到庭結稱：伊在前往被告住處搜索前，即知悉被告涉犯
    持有槍枝犯行等語綦詳（參見本院審理卷第29頁），是自無
    自首減刑規定之適用。爰審酌槍枝、子彈之非法持有、寄藏
    ，危害人身安全及社會秩序至鉅，而為國法懸為厲禁，並經
    各類教育及傳媒宣導週知歷數十年，被告應無不知之理，詎
    猶未經許可寄藏槍枝、子彈，欠缺守法觀念，兼衡被告寄藏
    槍、彈之數量非鉅，及其犯罪之動機、目的、手段、家庭狀
    況，犯罪後坦承犯行，態度堪稱良好，且未曾持槍從事犯罪
    等一切情狀，量處如主文所示之刑，並就罰金部分諭知易服
    勞役之折算標準，以示懲儆。
三、扣案之仿BERETTA 廠M9型半自動手槍製造之改造手槍1 枝（
    槍枝管制編號0000000000號），經送請內政部警政署刑事警
    察局鑑定結果，認均具殺傷力，已如前述，屬違禁物，不問
    屬於犯人與否，均應依刑法第38條第1 項第1 款之規定併予
    宣告沒收；至扣案具殺傷力之口徑9mm 制式子彈3 顆及具有
    殺傷力之口徑12GAUGE 制式散彈5 顆，已因送請內政部警政
    署刑事警察局鑑定時試射擊發而喪失效用，所遺留之彈頭及
    彈殼，非屬違禁物，自無從併予宣告沒收。
據上論斷，應依刑事訴訟法第299 條第1 項前段，槍砲彈藥刀械
管制條例第8 條第4 項、第12條第4 項，刑法第11條前段、第47
條第1 項、第55條、第42條第3 項、第38條第1 項第1 款，判決
如主文。
本案經檢察官黃俊華到庭執行職務。
中    華    民    國    98    年    10    月    1     日
                  刑事第五庭審判長法  官    潘政宏
                                  法  官    劉淑玲
                                  法  官    江春瑩
以上正本證明與原本無異。
如不服本判決應於收受判決後10日內向本院提出上訴書狀，並應
敘述具體理由。其未敘述上訴理由者，應於上訴期間屆滿後20日
內向本院補提理由書 (均須按他造當事人之人數附繕本)「 切勿
逕送上級法院」。
                                  書記官    羅婉榕
中    華    民    國    98    年    10    月    2     日
附錄本件論罪科刑法條全文
槍砲彈藥刀械管制條例第8條
未經許可，製造、販賣或運輸鋼筆槍、瓦斯槍、麻醉槍、獵槍、
空氣槍或第 4 條第 1 項第 1 款所定其他可發射金屬或子彈具
有殺傷力之各式槍砲者，處無期徒刑或 5 年以上有期徒刑，併
科新臺幣 1 千萬元以下罰金。
未經許可，轉讓、出租或出借前項所列槍枝者，處 5 年以上有
期徒刑，併科新臺幣 1 千萬元以下罰金。
意圖供自己或他人犯罪之用，而犯前二項之罪者，處無期徒刑或
 7 年以上有期徒刑，併科新臺幣 1 千萬元以下罰金。
未經許可，持有、寄藏或意圖販賣而陳列第 1 項所列槍枝者，
處 3 年以上10 年以下有期徒刑，併科新臺幣 700 萬元以下罰
金。
第 1 項至第 3 項之未遂犯罰之。
槍砲彈藥刀械管制條例第12條
未經許可，製造、販賣或運輸子彈者，處 1 年以上 7 年以下有
期徒刑，併科新台幣 500 萬元以下罰金。
未經許可，轉讓、出租或出借子彈者，處 6 月以上 5 年以下有
期徒刑，併科新台幣 300 萬元以下罰金。
意圖供自己或他人犯罪之用，而犯前二項之罪者，處 3 年以上
10 年以下有期徒刑，併科新台幣 700 萬元以下罰金。
未經許可，持有、寄藏或意圖販賣而陳列子彈者，處 5 年以下
有期徒刑，併科新台幣 300 萬元以下罰金。
第 1 項至第 3 項之未遂犯罰之。


司法院資訊處製作；財團法人民間司法改革基金會備份。
